# 求助陈版主，过渡期损益合并调整

提问人：q727446006 时间：2020-02-28 08:05:21
背景：收购30%少数股权，从60%变为90%。支付对价 100 ，交易完成日净资产 50 。过渡期间发生 20 ，盈利归购买方。
如果不考虑过渡期损益，合并形成资本公积100-50*30%=85；
如果考虑过渡期损益，视为对交易完成日净资产调整。但是问题是过渡期损益的计算。应该是：① 20 全部损益② 20 0.3（收购比例）③ 20 0.4（包含剩下归属于少数股东的10%。
个人倾向于：
最终资本公积和调整的少数股东权益计算是100-（ 50 0.3+200.3）＝ 79 ？ 因为60%的损益本来就是咱们的，10%的损益本来就是少数股东的
低销分录：
借：资本公积 79 少数股东权益 21
贷:长期股权投资 100

回答人：chenyiwei
你的理解基本合理。被收购的少数股权于交易日在合并报表层面的账面价值＝（ 50 ＋ 20 ）*30%=21。